【裁判字號】    98,訴,338
【裁判日期】    980421
【裁判案由】    毒品危害防制條例
【裁判全文】
臺灣基隆地方法院刑事判決               98年度訴字第338號
公  訴  人  臺灣基隆地方法院檢察署檢察官
被      告  甲○○
                    現於台灣基隆監獄執行中
上列被告因毒品危害防制條例案件，經檢察官提起公訴（98年度
毒偵字第207、275、354號），被告於準備程序中就被訴事實為
有罪之陳述，受命法官於聽取當事人之意見後，由本院合議庭裁
定由受命法官獨任以簡式審判程序判決如下：
    主    文
甲○○犯如附表一所示之罪，均累犯，各處如附表一所示之刑。
應執行有期徒刑壹年貳月。扣案如附表二所示之物，均沒收銷燬
之。
    犯罪事實及理由
一、犯罪事實：甲○○前於民國89年間，因施用毒品案件，經法
    院裁定送觀察、勒戒後，認有繼續施用之傾向，經台灣彰化
    地方法院裁定施以強制戒治，於91年1月14日期滿執畢，並
    由臺灣彰化地方法院以89年度易字第278號判處有期徒刑6月
    確定，於90年11月30日執行完畢。復於90年間，因施用毒品
    案件，經臺灣彰化地方法院以90年度易字第133號判處有期
    徒刑7月確定。再於同年因施用毒品案件，經本院以90年度
    易字第530號判處有期徒刑8月確定，上開2罪合併定應執行
    有期徒刑1年2月確定，於92年6月10日縮短刑期執行完畢。
    復於92年間因施用毒品案件，由臺灣彰化地方法院檢察署檢
    察官提起公訴送強制戒治，經臺灣彰化地方法院以92年度易
    緝字第16號判處有期徒刑1年確定，於94年4月13日縮短刑期
    執行完畢；強制戒治部分，則因93年1月9日法律修正免除戒
    治而執行完畢。復於95年間因施用毒品案件，由臺灣彰化地
    方法院檢察署檢察官提起公訴，經臺灣高等法院臺中分院以
    95年度上訴字第2022號判處有期徒刑1年1月確定（下稱(甲)罪
    ）。又於96年間因施用毒品案件，經本院以96年度訴字第14
    5號判處有期徒刑1年4月確定（下稱(乙)罪）。前揭(甲)、(乙)罪
    經減刑後合併定應執行有期徒刑1年2月又15日確定，甫於97
    年5月1日縮短刑期執行完畢。詎甲○○猶不知悔改，分別基
    於施用第一、二級毒品海洛因、甲基安非他命之犯意，先後
    於附表一所示之犯罪時間、地點，施用第一級毒品海洛因共
    3 次；另施用第二級毒品甲基安非他命共2次。為警分別於
    附表一所示之時、地查獲，並扣得如附表二所示第一級毒品
    海洛因。
二、前開犯罪事實，有下列證據可證：
  1.被告甲○○於本院準備程序及審理中之自白。
  2.基隆市警察局第三分局搜索扣押筆錄、扣押物品目錄表、基
    隆市警察局第三分局毒品初步檢驗報告單、查獲現場照片、
    台灣尖端先進生技醫藥股份有限公司98年2月6日濫用藥物檢
    驗報告、法務部調查局濫用藥物實驗室98年3月6日調科壹字
    第09823008100號鑑定書（見98年度毒偵字第207號卷第11-1
    3、21-23、36、41頁）、基隆市警察局第一分局搜索扣押筆
    錄、扣押物品目錄表、基隆市警察局第一分局毒品初步檢驗
    報告單、採證尿液同意書、查獲現場照片、基隆市警察局第
    一分局偵辦毒品案件尿液檢體對照表、台灣尖端先進生技醫
    藥股份有限公司98年2月16日濫用藥物檢驗報告、交通部民
    用航空局航空醫務中心98年2月27日航藥鑑字第0980965號毒
    品鑑定書（見98年度毒偵字第275號卷第15-18、21-23、38-
    39頁）、北部地區巡防局第二岸巡總隊搜索扣押筆錄、扣押
    物品目錄表、查獲涉嫌毒品案件毒品初步檢驗報告單、查獲
    現場照片、第二岸巡總隊尿液檢驗管制表、台灣尖端先進生
    技醫藥股份有限公司98年2月25日濫用藥物檢驗報告、法務
    部調查局濫用藥物實驗室98年3月6日調科壹字第0982300813
    0號鑑定書（見98年度毒偵字第354號卷第13-27、48-51頁）
  3.臺灣基隆地方法院檢察署刑案資料查註紀錄表、臺灣高等法
    院被告全國前案紀錄表各1份。
三、刑之酌科部分：本院審酌被告犯罪之動機、曾有多次施用毒
    品之前科，仍不知戒除毒癮，且甫執行完畢後竟又施用毒品
    ，惡性非輕，復有多項毒品前科犯行待執行，惟念及其犯後
    坦承犯行、所犯乃戕害自己身心健康，尚未危及他人等一切
    情狀，量處如附表一所示之刑，並定應執行刑。
四、沒收部分：扣案如附表二所示之物，經鑑定均核屬毒品危害
    防制條例所明定列管之第一級毒品海洛因，併同無法與之完
    全析離之分裝袋，均應依毒品危害防制條例第18條第1項前
    段規定，沒收銷燬之。
五、據上論斷，應依刑事訴訟法第273條之1第1項、第299條第1
    項前段、第310條之2、第454條，毒品危害防制條例第10條
    第1項、第2項、第18條第1項前段，刑法第11條前段、第47
    條第1項、第51條第5款，判決如主文。
本案經檢察官乙○○到庭執行職務。
中    華    民    國    98    年    4     月    21    日
                  刑事第三庭法    官  陳姵君
以上正本證明與原本無異。
如不服本判決應於收受本判決後10日內向本院提出上訴書狀，其
未敘述上訴理由者，並得於提起上訴後10日內向本院補提理由書
狀（均須按他造當事人之人數附繕本）「切勿逕送上級法院」。
中    華    民    國    98    年    4     月    21    日
                            書 記 官  王佩珠
附錄本件論罪法條：
毒品危害防制條例第10條第1項、第2項
施用第一級毒品者，處 6 月以上 5 年以下有期徒刑。
施用第二級毒品者，處 3 年以下有期徒刑。
附表一：
┌─┬───────────┬───────────┬──────┬────────────┐
│編│ 犯罪行為之時、地     │  查獲時、地          │所犯法條    │宣告之刑                │
│號│                      │                      │            │                        │
├─┼───────────┼───────────┼──────┼────────────┤
│1 │98年1月21日15、16時許 │98年1月21日21時40分許 │毒品危害防制│甲○○施用第一級毒品，累│
│  │，在其位於基隆市仁愛區│，為警持本院核發之搜索│條例第10條第│犯，處有期徒刑捌月。扣案│
│  │公園街319之43號2樓住  │票，在基隆市仁愛區忠四│1項         │第一級毒品海洛因壹包（淨│
│  │所，將海洛因摻入香煙內│路31號明德攤販集中市場│            │重壹點伍公克、空包裝重│
│  │點燃吸食之方式，施用第│第26號攤位查獲，並扣得│            │零點貳公克），併同無從│
│  │一級毒品海洛因1次     │第一級毒品海洛因1包（ │            │與之完全析離之分裝袋壹只│
│  │                      │淨重1.53 公克）。     │            │，均沒收銷燬之。        │
├─┼───────────┼───────────┼──────┼────────────┤
│2 │98年2月1日15時，在同上│98年2月3日13時20分許，│毒品危害防制│甲○○施用第一級毒品，累│
│  │住處，以不詳方式，施用│為警在基隆市仁愛區公園│條例第10條第│犯，處有期徒刑捌月。扣案│
│  │第一級毒品海洛因1次。 │街319號前查獲，並扣得 │1項、第2項  │第一級毒品海洛因壹包（毛│
│  │                      │第一級毒品海洛因1包（ │            │重零點零貳零公克、淨重│
│  │                      │淨重0.102公克）       │            │零點壹零貳零克），併同無│
│  ├───────────┤                      │            │從與之完全析離之分裝袋壹│
│  │98年2月1日，在同上住所│                      │            │只，均沒收銷燬之；又施用│
│  │，以將甲基安非他命置於│                      │            │第二級毒品，累犯，處有期│
│  │錫箔內以火燒烤之方式，│                      │            │徒刑肆月。              │
│  │施用第二級毒品甲基安非│                      │            │                        │
│  │他命1次。             │                      │            │                        │
├─┼───────────┼───────────┼──────┼────────────┤
│3 │98年2月10日15時，在同 │98年2月11日16時30分許 │毒品危害防制│甲○○施用第一級毒品，累│
│  │上住所，以針筒注射方式│，為警在基隆市仁愛區忠│條例第10條第│犯，處有期徒刑捌月。扣案│
│  │，施用第一級毒品海洛因│四路明德市場25C9室持拘│1項、第2項  │第一級毒品海洛因肆包（合│
│  │1次。                 │票拘獲，並扣得第一級毒│            │計淨重零點柒捌公克、空包│
│  ├───────────┤品海洛因4包（合計淨重 │            │裝重壹點零公克），併同無│
│  │98年2月9日，在同上住所│0.78 公克）。         │            │從與之完全析離之分裝袋肆│
│  │，以將甲基安非他命置於│                      │            │只，均沒收銷燬之；又施用│
│  │錫箔內以火燒烤之方式，│                      │            │第二級毒品，累犯，處有期│
│  │施用第二級毒品甲基安非│                      │            │徒刑肆月。              │
│  │他命1次。             │                      │            │                        │
└─┴───────────┴───────────┴──────┴────────────┘
附表二
┌──┬──────────────────────┐
│編號│第一級毒品海洛因數量及重量                  │
├──┼──────────────────────┤
│    │第一級毒品海洛因壹包（淨重壹點伍公克、空包│
│1   │裝重零點貳公克），併同無從與之完全析離之分│
│    │裝袋壹只。                                  │
├──┼──────────────────────┤
│    │第一級毒品海洛因壹包（毛重零點零貳零公克、│
│2   │淨重零點壹零貳零克），併同無從與之完全析離之│
│    │分裝袋壹只。                                │
├──┼──────────────────────┤
│    │第一級毒品海洛因肆包（合計淨重零點柒捌公克、│
│3   │空包裝重壹點零公克），併同無從與之完全析離之│
│    │分裝袋肆只。                                │
└──┴──────────────────────┘


司法院資訊處製作；財團法人民間司法改革基金會備份。
